【裁判字號】    90,交簡上,7
【裁判日期】    901016
【裁判案由】    公共危險
【裁判全文】
臺灣嘉義地方法院刑事判決                            九十年度交簡上字第七號
    公  訴  人  臺灣嘉義地方法院檢察署
    上  訴  人  甲○○
    即  被  告
右上訴人因公共危險案件，不服本院嘉義簡易庭九十年度交簡字第四八號中華民國九
十年一月十二日第一審判決（台灣嘉義地方法院檢察署檢察官聲請簡易判決處刑案號
：九十年度偵字第七○號），提起上訴，本院管轄之第二審合議庭判決如左：
    主  文
上訴駁回。
    事  實
一、甲○○於民國（下同）八十九年十二月二十一日晚上七時五十分許，在酒後其吐
    氣所含酒精成份為每公升零點七三毫克之不能安全駕駛動力交通工具之情況下，
    仍騎乘車牌ＵＲＹ○七一號輕型機車，沿嘉義市○○○路由東向西方向行駛，途
    經該路三三一號前，因已不能安全駕駛而自己摔倒在地，經警據報前往處理始將
    其扶至路旁，並測試其吐氣所含酒精成份及依當場觀察之結果，因而查得上情。
二、案經嘉義市警察局第二分局報請臺灣嘉義地方法院檢察署檢察官偵查聲請以簡易
    判決處刑。
    理  由
一、上訴人甲○○提出上訴狀，空言指摘原審判決對於上訴人有利之部分均未詳予調
    查審酌云云，經查：
（一）右揭事實，業據上訴人甲○○迭於警訊及偵查中供承不諱，並有酒精測試值、
      測試觀察紀錄表及嘉義市警察局舉發違反道路交通管理事件通知單各一份附卷
      可資佐證，參諸其酒後騎乘輕型機車而自己摔倒在地等情，應已達不能安全駕
      駛之程度。另於本院調查及審理中，分別合法送達通知上訴人於九十年八月十
      四日下午三時十五分、九十年八月二十八日下午三時十五分、九十年九月十四
      日下午三時四十五分、九十年十月九日上午九時三十分到庭陳述上訴理由，或
      具狀提出上訴理由、及聲明或檢附原審應調查而未調查之證據，上訴人甲○○
      均未到庭，亦未具狀陳述上訴理由，或聲明、檢附原審應調查而未調查之證據
      ，其上訴狀空言指摘原審判決對於上訴人有利之部分均未詳予調查審酌云云，
      顯不可採。
（二）按刑法上所謂「服用酒類不能安全駕駛動力交通工具」，觀察重點在於酒精對
      駕駛人在交通工具高速動力運轉狀況下維持身心整體應變能力的影響，而酒精
      對於人體的影響，在經驗科學上並不限於徹底麻醉身心，當血液酒精濃度（一
      般為呼氣酒精濃度的二百倍到二百三十倍）過高而造成酒精中毒時，即使只是
      每公升一百毫克（換算呼氣酒精濃度約為每公升零點五毫克）也已足可影響駕
      駛安全。關於這項自然科學上所肯定的客觀實驗數據，法務部曾於八十八年五
      月十日邀集行政院衛生署、中央警察大學等相關專業機構研商確認，並取呼氣
      酒精濃度每公升零點五五毫克的近似數值為個案事實認定參考，以法八十八檢
      字第一六六九號函行文所屬機關供作刑事訴追依據，所採測定基準並不違背公
      知的經驗法則。如果根據通常生活上的客觀經驗已不能確保駕駛人穩定而有效
      地操控動力交通工具，自屬法律所要規範的對象，與駕駛人有無喝醉、神智是
      否清楚均無必然關連。本案上訴人酒後經測得之呼氣酒精濃度既為每公升零點
      七三毫克，顯已達不能安全駕駛動力交通工具之程度，是依現存之證據，已足
      認定上訴人犯罪，本件事證明確，上訴人犯行洵堪認定。
二、核上訴人甲○○所為，係犯刑法第一百八十五條之三之公共危險罪，原審適用刑
    法第一百八十五條之三、第四十一條（原刑法第四十一條業於九十年一月十二日
    修正施行，應為第四十一條第一項前段之誤），罰金罰鍰提高標準條例第二條，
    予以量處拘役伍拾日，如易科罰金，以參百元折算一日，經核認事用法並無不合
    ，量刑亦妥適，上訴人上訴意旨，空言指摘原審判決對於上訴人有利之部分均未
    詳予調查審酌，為無理由，應予駁回。再按，被告經合法傳喚，無正當之理由不
    到庭者，得不待其陳述，逕行判決，刑事訴訟法第三百七十一條定有明文。查本
    案於九十年十月九日審理之傳票通知業於同年九月二十九日送達上訴人，有送達
    證書一紙在卷可憑，上訴人經合法傳喚無正當之理由而不到庭，爰不待其陳述，
    逕行判決，附此敘明。
據上論斷，應依刑事訴訟法第四百五十五條之一第一項、第三項、第三百七十一條、
第三百六十八條，判決如主文。
本案經檢察官曹合一到庭執行職務。
中      華      民      國    九  十    年      十      月     十 六    日
                                臺灣嘉義地方法院刑事第二庭
                                    審判長法  官  許  進  國
              法  官  張  道  周
                                          法  官  李  麗  萍
右正本證明與原本無異。
本件不得上訴。
中      華      民      國    九  十    年      十     月      十 六    日
                                          書記官  侯  麗  茹
附錄：
刑法第一百八十五條之三：
服用毒品、麻醉藥品、酒類或其他相類之物，不能安全駕駛動力交通工具而駕駛者，
處一年以下有期徒刑、拘役或三萬元以下罰金。


司法院資訊處製作；財團法人民間司法改革基金會備份。
